【裁判字號】    99,訴,260
【裁判日期】    990622
【裁判案由】    扣繳稅款
【裁判全文】
高雄高等行政法院裁定
                                      99年度訴字第260號
原      告  甲○○
訴訟代理人  周振宇  律師
被      告  財政部高雄市國稅局
代  表  人  丙○○  局長
訴訟代理人  丁○○
上列當事人間扣繳稅款事件，原告不服財政部中華民國98年12月
31日臺財訴字第09800600760號訴願決定，提起行政訴訟，本院
裁定如下：
    主  文
原告之訴駁回。
訴訟費用由原告負擔。
    理  由
一、按撤銷訴訟之提起，應於訴願決定書送達後2個月之不變期
    間內為之；又原告之訴，有起訴逾越法定期限者，行政法院
    應以裁定駁回之，行政訴訟法第106條第1項前段及第107條
    第1項第6款分別定有明文。
二、經查，本件原告與被告間扣繳稅款事件，原告不服被告所為
    民國98年10月12日財高國稅法字第0980063982號復查決定，
    提起訴願，經財政部以同年12月31日臺財訴字第0980060076
    0號訴願決定駁回其訴願，該訴願決定書係於99年1月5日經
    郵務送達方式送達至原告住所即高雄縣鳥松鄉○○路315號
    ，並由其夫陳田熹代為收受，此有財政部送達證書影本附訴
    願卷可稽。是原告提起撤銷訴訟之期間，應自99年1月6日起
    算。又原告設址於高雄縣，扣除在途期間4日，至同年3月9
    日（星期二）即已屆滿。惟原告卻遲至99年5月3日始向本院
    提起撤銷訴訟，此有本院加蓋於原告提出之起訴狀上收文戳
    記所載日期可考，顯已逾2個月法定不變期間。故原告提起
    本件訴訟，依首開法條規定，顯非合法，應予駁回。
三、至於原告主張依訴願法第46條之規定，訴願機關於送達訴願
    文書時，應對訴願代理人為送達，訴願機關如對訴願代理人
    以外之對象為送達時，即與訴願法第46條規定不合，不生送
    達之效力，是本件訴願機關作成對原告不利之訴願決定後，
    逕向原告為送達，而未送達於訴願代理人，顯於法有違云云
    。惟按「訴願代理人除受送達之權限受有限制者外，送達應
    向該代理人為之。但受理訴願機關認為必要時，得送達於訴
    願人或參加人本人。」訴願法第46條定有明文。而該條之立
    法理由謂：「訴願代理人有代訴願人收受送達之權，爰參酌
    行政訴訟法修正草案第66條予以明定。但受理訴願機關認為
    有必要時，如發現向訴願代理人送達有不利於本人之情形時
    ，仍得逕行送達於訴願人或參加人。」查送達究應向代理人
    或本人為之，係行政機關之權限，由行政機關於送達文書上
    註明應受送達之人。又當事人為行政救濟能力不因委任代理
    人而喪失，仍得自為收受訴訟文書之送達，且向當事人本人
    送達，對該當事人亦無不利，應認送達已生效力，此觀最高
    行政法院96年度裁字第97號及第2189號裁定意旨可明。從而
    ，本件受理訴願機關逕向訴願人本人之原告為送達，於原告
    並無不利，仍得認已生送達之效力。是原告上開主張，委無
    可採。
四、又原告之訴既因起訴逾期而遭駁回，故原告關於原處分及訴
    願決定是否違法之指摘，本院即無再予論述之必要，併予敘
    明。
五、依行政訴訟法第107條第1項第6款、第104條、民事訴訟法第
    95條、第78條，裁定如主文。
中    華    民    國    99    年    6     月    22    日
              高雄高等行政法院第三庭
                          審判長法官  邱  政  強
                                法官  林  勇  奮
                                法官  李  協  明
以上正本係照原本作成。
如不服本裁定，應於裁定送達後10日內以書狀敘明理由，經本院
向最高行政法院提出抗告（須按對造人數附具繕本）。
中    華    民    國    99    年    6     月    22    日

                              書記官  周  良  駿

司法院資訊處製作；財團法人民間司法改革基金會備份。
